【裁判字號】    98,交聲,3040
【裁判日期】    980831
【裁判案由】    違反道路交通管理處罰條例聲明異議
【裁判全文】
臺灣臺北地方法院交通事件裁定        98年度交聲字第3040號
異議人即
受處分人    陽光交通有限公司
代 表 人    陳志勝
上列異議人即受處分人因違反道路交通管理處罰條例案件，對於
臺北市交通事件裁決所於民國98年8月10日所為之處分（原處分
案號：北市裁罰字第裁22-1AD800689號），聲明異議，本院裁定
如下：
    主  文
異議駁回。
    理  由
一、按道路交通安全規則第112條第1項第14款規定：「在停車場
    內或路邊准停車處所停車時，應依規定停放，不得紊亂。」
    。次按汽車駕駛人停車時，有停車時間、位置、方式、車種
    不依規定之情形者，處新臺幣（下同）6百元以上1千2百元
    以下罰鍰，道路交通管理處罰條例第56條第1項第9款亦定有
    明文。
二、原處分意旨略以：受處分人即異議人陽光交通有限公司於民
    國98年6月15日10時47分許，將其所有車牌號碼449-ER號營
    業一般小客車，在臺北市萬華國中公有停車場內停車時，不
    依規定位置停放，而在汽車停車場已繪設禁停標線處所停車
    ，為臺北市停車管理工程處交通助理員以拍照之方式採證，
    並以受處分人所有之上開車輛有停車位置不依規定之違規行
    為製單逕行舉發，嗣經受處分人於應到案日期內向原處分機
    關即臺北市交通事件裁決所提出申訴，經原處分機關函請原
    舉發機關即臺北市停車管理工程處調查結果，仍認受處分人
    有上開違規行為，原處分機關乃依道路交通管理處罰條例第
    56條第1項第9款及違反道路交通管理事件統一裁罰基準表規
    定，裁處受處分人罰鍰6百元。
三、異議意旨略以：異議人所停放處所為未開放停車場，且是停
    車場外緣，亦非紅線禁停區域，並無違規，爰提起本件異議
    ，請求撤銷原處分云云。
四、經查，本件受處分人陽光交通有限公司於98年6月15日10時
    47分許，將其所有車牌號碼449-ER號營業一般小客車，停放
    在臺北市萬華國中停車場出口處，經臺北市停車管理工程處
    交通助理員依違反道路交通管理處罰條例第56條第1項第9款
    之規定逕行舉發等情，此為受處分人所不爭執，並有臺北市
    政府交通局北市交停字第1AD800689號舉發違反道路交通管
    理事件通知單、採證照片2張及臺北市停車管理工程處98年7
    月9日北市停管字第09834567300號書函在卷可參，是受處分
    人所有之上開車輛於上開時地有停車位置不依規定之違規事
    實，應堪認定。受處分人雖以前揭情詞置辯，惟查，雖受處
    分人所述其當時所停放處所為未開放停車場之情節屬實，然
    本院觀諸前揭採證照片，受處分人所有之上揭車輛之停車位
    置係在臺北市萬華國中地下停車場之出入口處，其應屬萬華
    國中停車場之範圍，既受處分人停車位置為停車場內之處所
    ，是依上揭道路交通安全規則之規定，受處分人在停車場內
    停車時，應依規定停放，不得紊亂。惟受處分人卻將車停放
    於非屬停車格之出口處，自屬停車位置未依規定停放，縱處
    分人停車當時該停車場尚未啟用，亦不得將該車輛停放於停
    車場之出入口，應另覓停車處所停放，受處分人捨此不為，
    為圖一時之便而停放於該停車場之出入口，自屬違規之行為
    無疑。況依採證照片所示，萬華國中地下停車場之出入口處
    已繪設有黃色實線之禁止停車標線，依交通標誌標線號誌設
    置規則第149條第1項第4款規定，黃實線設於路側者，用以
    禁止停車。而汽車停車時，在設有禁止停車標誌、標線之處
    所不得停車，道路交通安全規規第112條第1項第4款亦有明
    文規定。是受處分人於該停車場出入口劃設有禁止停車標線
    處停車，已違反道路交通安全規則第112條第1項第4款之規
    定，自無由以該停車處所非劃設有紅線而為禁止臨時停車區
    域，並無違規等情，作為免罰之依據。是受處分人前開所辯
    ，尚難採為對受處分人有利之認定。本件事證明確，受處分
    人上開違規行為堪以認定，應依法裁罰。
五、綜上所述，本件受處分人所有上開車輛確有停車位置不依規
    定之違規行為。原處分機關依道路交通管理處罰條例第56條
    第1項第9款及違反道路交通管理事件統一裁罰基準表之規定
    ，裁處受處分人罰鍰6百元，核無違誤，本件聲明異議為無
    理由，應予駁回。
據上論斷，應依道路交通案件處理辦法第19條，裁定如主文。
中    華    民    國    98    年    8     月    31    日
                  交通法庭法  官  李宜娟
以上正本證明與原本無異。
如不服本裁定，應於送達後5日內，向本院提出抗告狀。
                          書記官  張華瓊
中    華    民    國    98    年    9     月    1     日


司法院資訊處製作；財團法人民間司法改革基金會備份。
